# 关于研发费用核算问题

提问人：王湘 飞 时间：2022-04-14 22:20:33
@chenyiwei 陈老师您好，请教一下，税法规定研发费用标准“企业研究开发活动是指企业为获得科学与技术（不包括人文、社会科学）新知识，创造性运用科学技术新知识，或实质性改进技术、工艺、产品（服务）而持续进行的具有明确目标的研究开发活动。”，公司在研发部门发生的不属于上述税法规定的研发活动，如仅产品简单升级发生的研发费用，是否仍在研发费用中核算呢，否则可以在管理费用—研发费用核算吗？科创板和创业板研发费用指标，是否可以包含产品简单升级发生的研发费用呢？多谢

回答人：chenyiwei
“研发费用”只是一个报表项目，会计核算科目仍然是“管理费用——研发费用”（针对费用性支出）。产品升级的研发理论上也可以属于会计上研发费用的核算范围。

提问人：cpaliqi 时间：2022-04-20 08:48:00
陈版好，请教您关于研发费用的两个问题。
1.有的企业直接设置了“研发费用”一级科目来结转费用化的研发支出，但是准则规定是转入“管理费用——研发费用”的，会计核算的一级科目企业不是不能自行设置吗，这样是否符合规定？
2.研发部门的专用于研发工作的固定资产（电脑），日常修理费可否计入研发支出？

回答人：chenyiwei
1 、会计核算的一级科目理论上也是可以根据实际情况自行调整的，报表格式不能自行调整。 2 、与其折旧费用的归集遵循相同口径。